【裁判字號】    97,交聲,580
【裁判日期】    970331
【裁判案由】    違反道路交通管理處罰條例聲明異議
【裁判全文】
臺灣臺北地方法院交通事件裁定         97年度交聲字第580號
原處分機關  臺北市交通事件裁決所
異  議  人
即受處分人  甲○○
上列受處分人因違反道路交通管理處罰條例案件，對於臺北市交
通事件裁決所九十七年二月二十一日所為之裁決（北市裁四字第
裁二二—ＡＥＷ三六六四八五號）聲明異議，本院裁定如下：
    主  文
異議駁回。
    理  由
一、按汽車行駛於道路上，其汽車駕駛人或前座乘客未繫安全帶
    者，處駕駛人新臺幣（下同）一千五百元罰鍰，道路交通管
    理處罰條例第三十一條第一項定有明文。又「行為人有本條
    例之情形者，應填製舉發違反道路交通管理事件通知單，並
    於被通知人欄予以勾記，其通知聯依下列規定辦理：一、‥
    ‥‥拒絕簽章者，仍應將通知聯交付該駕駛人或行為人收受
    ，並記明其事由及交付之時間；拒絕收受者，應告知其應到
    案時間及處所，並記明事由與告知事項，視為已收受‥‥‥
    」違反道路交通管理事件統一裁罰基準及處理細則第十一條
    第一項第一款亦有明文規定。
二、本件異議人即受處分人甲○○於民國九十六年十二月五日上
    午十時十八分許，駕駛車牌號碼八二○一─ＤＷ號自用一般
    小客車，行經南京東路與新生北路口之有燈光號誌管制之交
    岔路口時，因未繫安全帶，適為在該路段執行交通勤務之臺
    北市政府警察局交通警察大隊中山分隊警員謝佳宏發覺而攔
    停，並以受處分人有違反道路交通管理處罰條例第三十一條
    第一項規定之行為，當場掣單舉發且將通知單交由受處分人
    簽收，惟受處分人拒絕簽收，警員遂將受處分人拒絕簽章事
    由記明在該舉發通知單上，而視為已收受該通知單。嗣受處
    分人於舉發通知單上所載應到案日期即九十六年十二月二十
    日後六十日以上，仍未向原處分機關提出申訴，原處分機關
    遂於九十七年二月二十一日以受處分人汽車行駛於一般道路
    上，汽車駕駛人未繫安全帶之違規事實，依道路交通管理處
    罰條例第三十一條第一項及違反道路交通管理事件統一裁罰
    基準及處理細則第四十三條、第四十四條之規定，裁處受處
    分人一千五百元罰鍰。
三、據受處分人之聲明異議意旨，固不否認有於前述時間、地點
    ，駕駛前述車輛未繫安全帶等情，惟辯稱：伊於行經前揭交
    岔路口停等紅燈時，欲抒解西裝及領帶被安全帶不恰當地壓
    住之不適感，乃解開安全帶之扣環而重新調整，正重新繫上
    之際，此時路旁一警員態度嚴峻，完全不聽伊解釋而指責伊
    未繫安全帶云云。
四、經查：受處分人於前揭時間、地點，駕駛汽車未繫安全帶並
    經警攔停等情，業經舉發單位即臺北市政府警察局中山分局
    函覆本院屬實一節，有臺北市政府警察局中山分局九十七年
    三月二十六日北市警中分交字第○九七三○九七八六○○號
    函一紙在卷足憑。被告雖以前開情詞置辯，惟道路交通管理
    處罰條例第三十一條第一項所稱「汽車行駛於道路上」，係
    指駕駛車輛行駛於道路之情形，是駕駛人於道路上駕駛車輛
    而因交通標誌、號誌或交通勤務警察指揮所為之暫時停止狀
    態，仍屬行駛於道路之行為。是本件受處分人既坦承於前述
    時間、地點，停等紅燈時未繫安全帶，則原處分機關之裁處
    即無不當。綜上所述，本件事證明確，受處分人駕駛汽車行
    駛於一般道路，而汽車駕駛人未繫安全帶之違規事實，堪以
    認定。
五、從而，受處分人確有於前揭時間，地點，駕駛前開汽車行駛
    於一般道路而汽車駕駛人未繫安全帶之行為，自屬違反道路
    交通管理處罰條例第三十一條第一項之規定。原處分機關乃
    依道路交通管理處罰條例第三十一條第一項及違反道路交通
    管理事件統一裁罰基準及處理細則第四十四條第一項之規定
    ，裁處受處分人一千五百元罰鍰，經核並無違誤，本件異議
    為無理由，應予駁回。
據上論斷，應依道路交通案件處理辦法第十九條，裁定如主文。
中    華    民    國  九十七  年    三    月  三十一  日
                  臺灣臺北地方法院交通法庭
                      法      官  雷淑雯
以上正本證明與原本無異。
如不服本裁定，應於裁定送達後五日內向本院提出抗告狀。
                      書  記  官  胡詩唯
中    華    民    國  九十七  年    三    月  三十一  日


司法院資訊處製作；財團法人民間司法改革基金會備份。
